# Piotr Kaczyński

#### (M) 535 601 502 (E) piotr.kaczynski21@gmail.com

## **Professional Summary**

Jestem studentem informatyki na PJATK, od trzech lat rozwijam się w branży IT, programuję, serwisuję sprzęt komputerowy oraz testuję programy. Swoją przyszłość wiążę z branżami informatycznymi i uważam, że w Pańskiej firmie będę w stanie rozwinąć swoje zainteresowania, jak i doświadczenie zawodowe.

## Experience

01/2021 - 01/2023

Internetium - Warszawa

## Software Engineer / Software Test Engineer

- C#, SQL, JIRA, Postman
- Uczestnictwo w dużych projektach biznesowych
- Tworzenie skryptów, naprawa błędów
- Automatyzacja testów, testy manualne.
- Zaznajomienie się z metodykami pracy Agile i Scrum

01/2019 - 01/2020

Brykowo.pl - Grójec

#### Menadżer Sprzedaży Internetowej

- Nadzorowanie sprzedaży internetowej.
- Dbanie o wizerunek firmy.
- Rozwinięcie umiejętności interpersonalnych.
- Pełna nauka całości pakietu Office.

06/2018 - 09/2018

ZARA - Janki

#### Sprzedawca

- Obsługa klienta.
- Rozwinięcie umiejętności interpersonalnych.
- Nawiązywanie kontaktu.

09/2017 - 01/2018

CMP Centrum Zdrowia - Piaseczno

### Konsultant Call Center

- Profesjonalna obsługa pakietu Office.
- Nauka pracy z klientem w kontakcie telefonicznym.

## **Core Qualifications**

- Język Java poziom juniorski.
- Język C# poziom junior/mid.
- Znajomość działania i komend SQL.
- Znajomość metod testowania oraz programów JIRA, Postman.
- · Podstawy Linux.
- Angielski na poziomie C1.

- Znajomość protokołów TCP/IP.
- Kompletna znajomość działania i składu zestawu komputerowego.
- Znajomość metod serwisowania komputerów i pochodnych urządzeń.
- Pełna znajomość pakietu Office.
- Znajomość zasad i metodyk testowania zgodnych z ISTQB (obecnie przygotowuję się do zdania egzaminu).

# **Education**

Now

Polsko-Japońska Akademia Technik Komputerowych - Warszawa

Wykształcenie Wyższe: Informatyka

2020

CLVIII LO im. Księżnej Izabeli Czartoryskiej - Warszawa

Wykształcenie Średnie: Mat-Fiz-Inf

#### **Intrests**

W wolnym czasie zajmuję się naprawą i serwisowaniem komputerów stacjonarnych i laptopów.